臺灣臺中地方法院小額民事判決
111年度沙小字第447號
原      告  日盛國際商業銀行股份有限公司

法定代理人  郭倍廷  
訴訟代理人  湯智傑  
被      告  劉志明  
上列當事人間請求清償債務事件，經本院於民國111年8月31日言
詞辯論終結，判決如下：
    主      文
被告應給付原告新臺幣壹萬捌仟壹佰陸拾捌元，及自民國九十七
年八月二十八日起至清償日止，按週年利率百分之一○點八八計
算之利息，暨自民國九十七年九月二十九日起至清償日止，逾期
在六個月以內者，按上開利率百分之十，逾期超過六個月以上者
，按上開利率百分之二十計算之違約金。
訴訟費用新臺幣壹仟元由被告負擔。
本判決得假執行。但被告如以新臺幣壹萬捌仟壹佰陸拾捌元為原
告供擔保後，得免為假執行。
    事實及理由
一、原告主張：被告於民國94年10月27日與原告簽訂消費性貸款
    約定書，並約定被告向原告借款新臺幣（下同）190,000元
    ，借款期間自94年10月28日起至97年10月28日止，以1個月
    為1期，分36期，依年金法按月攤還本息，及依週年利率百
    分之10.88計算利息，如未依約清償，即喪失期限利益，債
    務視為全部到期，且逾期在6個月以內者按上開利率百分之1
    0，逾期超過6個月者按上開利率百分之20計付違約金。詎被
    告借得上開款項後，自97年8月28日起即未依約清償，尚積
    欠本金18,168元，依約已喪失期限利益，視為全部到期，應
    即清償上開積欠本金及約定之利息、違約金，為此爰依消費
    借貸法律關係提起本件訴訟等語。並聲明：被告應給付原告
    18,168元，及自97年8月28日起至清償日止，按週年利率百
    分之10.88計算之利息，暨自97年9月29日起至清償日止，逾
    期在6個月以內者，按上開利率百分之10，逾期超過6個月以
    上者，按上開利率百分之20計算之違約金。
二、被告於111年8月31日本院言詞辯論期日到庭陳稱：（一）伊
    有申辦貸款，對於原告主張伊積欠款項情形沒有意見。（二
    ）伊現在打零工維生，收入不穩定，無法還款等語。
三、本院之判斷：
（一）原告主張上開事實，業據其提出與所述相符之消費性貸款
      約定書、放款帳務明細查詢等影本為證，並為被告所不爭
      執，自堪信為真實。
（二）從而，原告依消費借貸法律關係，請求被告給付如主文第
      1項所示，為有理由，應予准許。　
四、本件依民事訴訟法第436條之20規定，應依職權宣告假執行
    。另依民事訴訟法第436條之23、第436條、第392條第2項規
    定，依職權酌定相當之擔保金額，宣告被告預供擔保而免為
    假執行。
五、本件依民事訴訟法第78條、第436條之19條第1項規定，確定
    其訴訟費用額為第一審裁判費1,000元，應由被告負擔。
中　　華　　民　　國　 111　　年　   9　　月　　21　　日
                  沙鹿簡易庭  法  官  賴秀雯
以上正本係照原本作成。
如不服本判決，應於送達後20日內，以判決違背法令為理由，向
本院提出上訴狀並表明上訴理由（上訴理由應表明一、原判決所
違背之法令及其具體內容；二、依訴訟資料可認為原判決有違背
法令之具體事實），如於本判決宣示後送達前提起上訴者，應於
判決送達後20日內補提上訴理由書（須附繕本）。如委任律師提
起上訴者，應一併繳納上訴審裁判費。
中　　華　　民　　國　 111　　年　　 9  　月　　21　　日
                              書記官  陳任鈞